【裁判字號】    99,裁,1203
【裁判日期】    990527
【裁判案由】    勞保
【裁判全文】
最  高  行  政  法  院  裁  定
                                      99年度裁字第1203號
再 審原 告  甲○○
再 審被 告  勞工保險局
代  表  人  陳益民
上列當事人間勞保事件，再審原告對於中華民國99年1月21日本
院99年度判字第37號判決，提起再審之訴，本院裁定如下：
    主  文
再審之訴駁回。
再審訴訟費用由再審原告負擔。
    理  由
一、按提起再審之訴，應依行政訴訟法第277條第1項第4款之規
    定表明再審理由，此為必須具備之程式。所謂表明再審理由
    ，必須指明確定判決有如何合於行政訴訟法第273條或第274
    條所定再審事由之具體情事，始為相當。倘僅泛言有再審事
    由而無具體情事者，仍難謂已合法表明再審理由，所提再審
    之訴，即屬不合法。
二、臺中汽車客運股份有限公司之前被保險人即再審原告，已於
    民國93年2月3日退職退保為由，檢據申請老年給付。案經再
    審被告審查，以再審原告37年10月15日出生，自71年7月13
    日斷續加保至93年2月3日退職退保，其投保年資合計15年又
    194日，乃於93年4月27日以第093041036026號核定通知書核
    定按其退職當月起前3年之平均月投保薪資新臺幣42,000元
    ，核發17個月計714,000元之老年給付。再審原告不服，循
    序提起行政訴訟，經臺北高等行政法院（下稱原審法院）以
    94年度訴字第608號裁定駁回其訴，再審原告不服提起抗告
    ，經本院以95年度裁字第1928號裁定廢棄原裁定，發回原審
    審理，經原審法院復以95年度訴更一字第134號判決駁回，
    再審原告仍不服，提起上訴，經本院以98年度判字第395號
    判決再次廢棄，發回原審更為審理，經原審法院以98年度訴
    更二字第59號判決駁回再審原告之訴，並經本院99年度判字
    第37號判決（下稱原確定判決）駁回再審原告之上訴確定。
    再審原告以原確定判決有行政訴訟法第273條第1項第1款再
    審事由，提起本件再審之訴，起訴意旨略以：再審原告主張
    已提起訴願在案，為再審被告所自認，此部分已證明再審原
    告主張有利於己之事為真實，是再審原告已無舉證責任；然
    再審被告主張訴願決定書已送達再審原告，此部分有利於再
    審被告之事實，應由再審被告負舉證責任，原確定判決有違
    舉證責任分配之原則，且未適用行政訴訟法第135條準用民
    事訴訟法第277條之規定，適用法規顯有錯誤；臺灣省政府
    將系爭訴願決定報結歸檔，並因屆保存期限而予銷毀，再審
    被告基於行政機關上下一體，應連帶承擔證據滅失之責，且
    臺灣省政府與再審被告對於本件訴願決定送達之證據，均應
    負職權調查證據之責任及義務，再審被告以臆測認定訴願決
    定合法送達再審原告，原確定判決竟仍予以維持，顯有違行
    政程序法第36條、行政訴訟法第133條、本院61年判字第70
    號判例及本院95年度判字第11號判決意旨，又原確定判決應
    依職權為更正裁判，竟未為更正裁判，顯未適用行政訴訟法
    第218條準用民事訴訟法第232條之規定，為適用法規顯有錯
    誤等語。經核其再審狀所表明之再審理由，無非重述其在前
    訴訟程序之主張，就已經原確定判決指駁不採者，再為指摘
    ，暨就事實認定事項再為爭議，而未具體表明原確定判決所
    適用之法規有何顯然不合於法律規定，或有如何顯然違背司
    法院解釋或本院判例之情事，難謂已合法表明再審理由。依
    首揭規定及說明，本件再審之訴為不合法，應予駁回。
三、據上論結，本件再審之訴為不合法。依行政訴訟法第278條
    第1項、第104條、民事訴訟法第95條、第78條，裁定如主文
    。
中    華    民    國    99    年    5     月    27    日
                    最高行政法院第一庭
                        審判長法官  鄭  淑  貞
                              法官  鄭  忠  仁
                              法官  鄭  小  康
                              法官  楊  惠  欽
                              法官  胡  方  新

以  上  正  本  證  明  與  原  本  無  異
中    華    民    國    99    年    5     月    31    日
                              書記官  郭  育  玎

司法院資訊處製作；財團法人民間司法改革基金會備份。
